【裁判字號】    95,上易,1592
【裁判日期】    950926
【裁判案由】    竊盜
【裁判全文】
臺灣高等法院刑事判決                95年度上易字第1592號
上  訴  人  臺灣新竹地方法院檢察署檢察官
被      告  甲○○
                    （現另案
上列上訴人因被告竊盜案件，不服臺灣新竹地方法院95年度易字
第316號，中華民國95年6月29日第一審判決（起訴案號：臺灣新
竹地方法院檢察署95年度偵字第3109號），及併案審理（臺灣新
竹地方法院檢察署95年度偵字第4057號、第2816號），提起上訴
，嗣經本院合議庭裁定改採簡式審判程序審理，本院判決如下：
    主  文
原判決撤銷。
甲○○連續結夥三人以上竊盜，累犯，處有期徒刑玖月。
    事  實
一、甲○○於民國92年間，因施用第1級、第2級毒品案件，經原
    審法院判處有期徒刑7月、3月，應執行有期徒刑9月確定；
    復於93年間因施用毒品案件，經該院判處有期徒刑9月確定
    ，三罪經接續執行，於94年8月17日假釋交付保護管束，於
    94年9月9日假釋期滿未經撤銷以已執行完畢論。詎甲○○仍
    不知悔改，意圖為自己不法之所有，而為下列不法犯行：
  (一)於民國95年5月7日晚上7時許，甲○○在新竹縣竹北市○○
    路99巷36號前，見陳泉水所有之車牌號碼JG-8026號自用小
    客車停於路旁且車門未關、車鑰匙仍在車上，認有機可乘，
    即逕自徒手竊取之，於翌日（即8日）晚上11時50分許，駕
    駛該車行經新竹市○○路○段117巷內，為警查獲。
  (二)甲○○與余建居、吳文瑞（以上二人由檢察官另行處理）基
    於意圖為自己不法所有之共同概括犯意聯絡，先於95年5月
    25日下午4時許，在乙○○所有位於新竹縣竹北市○○里○鄰
    ○○街61號未有人居住之房屋前，甲○○見該房屋旁之鐵皮
    屋已破舊，於是利用鐵皮屋窗戶下方因建材掉落所產生之破
    洞鑽進，再由內開啟上開房屋之電動鐵門讓余建居、吳文瑞
    進入，結夥三人共同徒手竊取乙○○所有之鋁門窗、鋁製鍋
    盆約118公斤、日光燈支架等黑鐵12公斤，得手後，搬至余
    建居所有之三輪車上，由三人共同載運至位於新竹縣竹北市
    ○○○○路185號之鈞鼎企業社，賣予不知情之姜蘭英，得款
    新台幣（下同）5748元，則交由甲○○保管。變賣完畢後，
    三人竟食髓知味，承前之犯意，於同日下午5時多許，又返
    回上開房屋，再以同一手法徒手竊取乙○○所有之鐵櫃、鐵
    桌、鐵窗共80公斤及一雙保齡球鞋，並均已搬上余建居所有
    之三輪車上而得手尚未離去之際，因附近鄰居見狀通知乙○
    ○，經乙○○報警處理，而為警於同日下午6時許，在上開
    房屋當場查獲。
二、案經新竹縣警察局第一分局、竹北分局報請臺灣新竹地方法
    院檢察署檢察官偵查起訴及併案審理。
    理  由
一、本件被告甲○○所犯加重竊盜罪，非死刑、無期徒刑、最輕
    本刑為3年以上有期徒刑之罪，被告於本院審判程序進行中
    ，就被訴事實為有罪之陳述，經本院合議庭認合於刑事訴訟
    法第273條之1之規定，裁定進行簡式審判程序，合先敘明。
二、上揭犯罪事實業據被告甲○○於警詢、偵查、原審或本院審
    理中坦承不諱，核與被害人陳泉水、乙○○於警詢中所指述
    之情節相符（第2816號偵卷第14頁、第3109號偵卷第26頁）
    ，並與共犯余建居、吳文瑞於警詢、檢察官訊問時供述確有
    於上揭時、地共同竊取上開財物之情節相符；證人姜蘭英於
    警詢時亦證述被告有與共犯余建居、吳文瑞共同載運鋁門窗
    、鋁製鍋盆約118公斤、日光燈支架等黑鐵12公斤，復有鈞
    鼎企業社收購上開財物之明細表1紙、新竹縣警察局贓物認
    領保管單2紙、新竹市警察局車輛尋獲證明單、汽車鑰匙1支
    、查獲現場相片5紙等件附卷可查，足徵被告出於任意性之
    自白確與事實相符。本件事證已臻明確，被告竊盜犯行堪以
    認定，應依法論科。
三、核被告所為，係犯刑法第320條第1項之普通竊盜罪、第321
    條第1項第4款結夥三人以上竊盜罪。又被告行為後，刑法第
    56條連續犯之規定，業於94年2月2日修正公布刪除，並於95
    年7月1日施行，被告於新法修正施行前之三次犯行，因行為
    後新法業已刪除連續犯之規定，此刪除雖非犯罪構成要件之
    變更，但顯已影響行為人刑罰之法律效果，自屬法律有變更
    ，依刑法第2條第1項規定，比較新、舊法結果，應適用較有
    利於被告之行為時法律即舊法論以連續犯（參看最高法院95
    年第8次刑事庭會議決議參照）。又被告就所犯二次竊取乙
    ○○財物部分，與共犯余建居、吳文瑞間有犯意聯絡，行為
    分擔，為共同正犯。又被告所為一次普通竊盜與二次加重竊
    盜犯行，時間緊接、犯罪構成要件相同，且觸犯構成要件相
    同之罪名，顯係基於概括犯意為之，為連續犯，應從較重之
    共同連續加重竊盜罪以一罪論，並依法加重其刑。原起訴書
    所犯法條欄雖未論刑法第56條，惟犯罪事實欄已論及被告2
    次竊盜犯行，故此部分顯係漏論，附此敘明。又被告所為竊
    取陳泉水財物部分之普通竊盜犯行，雖未據檢察官起訴（即
    併案審理部分），然此部分與起訴論罪部分有連續犯之裁判
    上一罪關係，前已敘明，應為起訴效力所及，本院自得併予
    審究。另被告於92年間，因施用第1級、第2級毒品案件，經
    原審法院判處有期徒刑9月確定；復於93年間因施用毒品案
    件，經判處有期徒刑9月確定，三罪經接續執行，於94年8月
    17日假釋交付保護管束，於94年9月9日假釋期滿未經撤銷以
    已執行完畢論等情，有本院被告前案紀錄表1件足參，被告
    於受有期徒刑執行完畢後5年內，再故意犯本件有期徒刑以
    上之罪，為累犯，應依法加重其刑，並遞加重之（不論依修
    正前之刑法第47條，或修正後之刑法第47條第1項之規定，
    被告於本案之犯罪均構成累犯，對被告而言並無有利或不利
    之情形，故不生新舊法比較之問題，仍應適用行為時即修正
    前之刑法第47條關於累犯之規定）。
四、原審對被告論罪科刑，固非無見，惟被告所為竊取陳泉水財
    物部分犯行，原審未及併予審酌，原判決即屬無可維持，檢
    察官據此提起上訴，自有理由，應由本院將原判決撤銷改判
    。爰審酌被告年輕力壯，不思以正途謀財，為圖不勞而獲而
    侵害他人之財產權，其犯罪之手段、次數、竊得財物之價值
    、對於被害人所生危害、及犯罪後態度等一切情狀，量處如
    主文第二項所示之刑。
據上論斷，應依刑事訴訟法第369條第1項前段、第364條、第273
條之1、第299條第1項前段，刑法第2條第1項、第28條、第321條
第1項第4款、修正前刑法第56條、第47條，判決如主文。
本案經檢察官賴俊雄到庭執行職務。
中    華    民    國    95    年    9     月    26    日
                  刑事第十七庭  審判長法  官  陳貽男
                                      法  官  許仕楓
                                      法  官  孫惠琳
以上正本證明與原本無異。
不得上訴。
                                      書記官  魏汝萍
中    華    民    國    95    年    9     月    26    日
附錄：本案論罪科刑法條全文
刑法第321條
犯竊盜罪而有下列情形之一者，處6月以上、5年以下有期徒刑：
一  於夜間侵入住宅或有人居住之建築物、船艦或隱匿其內而犯
之者。
二  毀越門扇、牆垣或其他安全設備而犯之者。
三  攜帶兇器而犯之者。
四  結夥三人以上而犯之者。
五  乘火災、水災或其他災害之際而犯之者。
六  在車站或埠頭而犯之者。
前項之未遂犯罰之。


司法院資訊處製作；財團法人民間司法改革基金會備份。
